# 企业无偿取得划拨土地地

提问人：xueduoerya 时间：2017-06-14 17:00:04
企业是污水处理厂，污水处理费收入统一上缴财政， 2009 年取得无偿划拨的土地一块，用途为市政设施，请问企业是应该按评估值入账计入无形资产，贷方记资本公积吗

回答人：chenyiwei
参考《企业财务通则（ 2006 ）》第五十七条：“企业进行重组时，对已占用的国有划拨土地应当按照有关规定进行评估，履行相关手续，并区别以下情况处理：（一）继续采取划拨方式的，可以不纳入企业资产管理，但企业应当明确划拨土地使用权权益，并按规定用途使用，设立备查账簿登记。国家另有规定的除外。......” 据此，企业取得划拨土地，无需进行帐务处理。

提问人：呼叫帮助 时间：2017-06-15 08:35:19
企业取得划拨土地后对其建设了 5 万平方米的办公楼，现办公楼对外出租，办公楼是否可以作为投资性房地产核算？

回答人：chenyiwei
不可以。划拨地上建立的房地产不能对外出售，所以不能确认为投资性房地产，只能作为固定资产。

提问人：xueduoerya 时间：2017-06-15 08:49:07
这家单位是成立的时候取得的划拨地，企业性质是全民所有制，收入统一上缴财政，当时企业根据评估值记的无形资产，也适用通则条款吗？另外是不是不可以以评估值入账？

回答人：chenyiwei
不可以。除了特定的历史遗留问题（ 1994 、 1995 年全国性国有企业清产核资时对企业占用的划拨地单独估价入账）以外，其他情形的划拨地不能估价入账。

提问人：呼叫帮助 时间：2017-06-16 21:49:57
（一）执行企业制度（企业会计制度、金融企业会计制度、小企业会计制度）的企业除房地产开发企业之外的其他企业建造自用房产的，按房产实际占用土地对应的土地摊余价值记入“在建工程”，竣工时，一并作为企业房产价值转入“固定资产”科目。 执行新企业会计准则的企业 新会计准则规定：自行开发建造厂房等建筑物，相关的土地使用权与建筑物应当分别进行处理；外购土地及建筑物支付的价款应当在建筑物与土地使用权之间进行分配；难以合理分配的，应当全部作为固定资产；企业（房地产开发）取得土地用于建造对外出售的房屋建筑物，相关的土地使用权账面价值应当计入所建造的房屋建筑物成本。” 新旧准则为什么对土地的处理不同，是出于什么原因，陈版？

回答人：chenyiwei
1 、土地和房屋的使用寿命不同； 2 、对房产税税基问题考虑，当然这第二条在 2010 年以后随着 121 号文发布也就不存在了。

提问人：呼叫帮助 时间：2017-06-17 16:11:30
高速公路的占地是政府划拨，服务区的土地是出让地，服务区部分设施是可以出租的，但是规定不可以出售的，请问陈版，对于出租的房产是否可以作为投资性房地产核算？

回答人：chenyiwei
按照投资性房地产准则规定，不能出售的对外出租房产不能作为投资性房地产。